Inventaris van het Detailboek Minuut- en Constructiebladen Oost-Indische Archipel Afdeling III
Nationaal Archief, Den Haag
- IIIe afdeling: oostkust Sumatra van de Karimon-eilanden tot Straat Soenda; Riouw en Lingga-archipel; Straat Singapoera; Straat Banka; Banka, 1.2.03
  - Onderafdeling E: Banka, E
    - Rede Muntok, 1859; E54; Schaal 20,000
    - Vluchthaven ten Muntok en correctie Krt. 52., E55a-E55b; Schaal 3,000
      Opgenomen/samengesteld: E.a. Waterstaatsambtenaar D.L.Thedens Opmerkingen: Ontv. Jan.1904
      - Vluchthaven ten Muntok, 1903, E55a
      - corrbl. voor Krt. 52, E55b
    - Rede Muntok, 1909; E56; Schaal 25,000
      Schip: Opn. Lombok Opmerkingen: Ontv. Mei 1910. Naar O.I. Dec.'32
    - Rede Muntok, 1934; E57a-E57b; Schaal 25,000
      Opgenomen/samengesteld: Knijff Schip: Zuiderkruis Opmerkingen: Ontv. April.'38, Constr. bl. April '40
      - min.bl., E57a
      - constr.bl., E57b
    - Str.Banka. Tg. Oelar-Karang Brom Brom, dregmin.bl., 1936-1937; E58a; Schaal 75,000
      Opgenomen/samengesteld: Blok Schip: Eridanus en Zuiderkruis Opmerkingen: Ontv. April '40
    - Karang Hadji, 1867; E59; Schaal 20,000
      Schip: Pylades Opmerkingen: Naar O.I. Dec.'32
    - Rede Muntok, 1947; E60a-E60b; Schaal 10,000
      Opgenomen/samengesteld: Backer Dirks Schip: G.S.S. "B-050" Opmerkingen: Ontv. Dec. '47
      - min.bl., E60a
      - constr.bl., E60b
    - Karang Brom Brom, E61; Schaal 20,000
    - Straat Banka (bij Muntok), 1950; E62; Schaal 50,000
      Opgenomen/samengesteld: Backer Dirks Schip: Gandeng A-B
      Opmerkingen: Ontv. Aug 1950
    - Rede Muntok (Dieptemetingen Kaart), 1989; E63; Schaal 10,000
      Opgenomen/samengesteld: B.P.M. Pladjoe Opmerkingen: Ontv. Aug 1950
    - Straat Banka van Nanka-eil. tot Valsche punt, 1864; E66a-E66b; Schaal 100,000
      - werkkaart, E66a
      - netkaart, E66b
        Opmerkingen: naar O.I. Dec. '32
    - Straat Banka. Middenblad, 1933-1934; E67a-E67b; Schaal 75,000
      Opgenomen/samengesteld: Knijff Schip: Zuiderkruis b in 2-voud
      Opmerkingen: Ontv. April. '38
      - min.bl., E67a
      - constr.bl., E67b
    - Nanka-eilanden, 1859; E68; Schaal 20,000
    - Nangka eilanden, 1934; E69a-E69b; Schaal 25,000
      - min.bl., E69a
      - constr.bl., E69b
    - Karang Tambaga, 1863; E70; Schaal 20,000
    - Str.Banka, middendeel, dregminuutblad, 1935; E73a; Schaal 75,000
      Opgenomen/samengesteld: Verstelle Schip: Orion Opmerkingen: Ontv. April '40
    - Str.Banka, P.Besar, 1935; E74; Schaal 2,000
      Opgenomen/samengesteld: Blok Schip: Zuiderkruis Opmerkingen: Ontv. April '40
    - Str.Banka. Dregonderzoek van enkele verdachte Plekken beW.licht Besar, 1935; E75a; Schaal 75,000
      Opgenomen/samengesteld: Verstelle Schip: ?Opmerkingen: Ontv. April '40
    - Kustbank beZ. Daon en Melvill-bank, 1986; E76a-E76b; Schaal 100,000
      Opgenomen/samengesteld: Lagaay Schip: Sirius Opmerkingen: Ontv. Oct. '26
      - min.bl., E76a
      - constr.bl., E76b
    - Zuidelijke ingang Straat Banka, 1862-1863; E77a-E77c; Schaal 100,000
      - werkkaart, E77a
      - netkaart, E77b
      - id. Hydr. Bur. Batavia 1884, E77c
        Opmerkingen: ontv. Febr. 1924
    - Straat Banka, Zuidblad, 1934-1935; E78a; Schaal 75,000
      Opgenomen/samengesteld: Unijff Schip: Zuiderkruis Opmerkingen: Ontv. April '38
      - min.bl., E78a
    - Lucipara-eiland, 1858; E79; Schaal 10,000
    - Straat Banka. Zuidblad, 1935, 1938, 1939; E80a-E80b; Schaal 75,000
      Opgenomen/samengesteld: Blok Schip: Zuiderkruis b in 2-voud
      Opmerkingen: Ontv. Nov. '39
      - min.bl., E80a
      - constr.bl. N. gedeelte Zdk.'35/36, E80b
        Opgenomen/samengesteld: Blok Schip: Eridanus
    - Eiland Dapoer, 1863; E81; Schaal 20,000
    - Straat Banka Zd.ingang, 1939; E82; Schaal 75,000
      Schip: Eridanus Opmerkingen: Zuidingang Straat Banka. Ontv. Oct. '46
    - Lucipara-passage, 1890; E83a-E83d
      Schip: Blommendal
      - blad 1, E83a; Schaal 50,000
      - min.bl., E83b; Schaal 50,000
      - constr.bl., E83c; Schaal 200,000
      - netkaart, E83d; Schaal 100,000
    - Straat Banka, dregminuutblad II, 1939; E84a; Schaal 75,000
      Opgenomen/samengesteld: Blok Schip: Eridanus Opmerkingen: Ontv. Nov.1946
    - Straat Banka, dregminuutblad III (witdruk) zie E75), 1938-1939; E85a; Schaal 75,000
    - Straat Banka, dregminuutblad IV (witdruk), 1938; E86a; Schaal 75,000
    - Bank bij de Noordelijkste witte ton van het Stantonvaarwater, 1891; E90; Schaal 50,000
      Schip: ?Opmerkingen: Naar O.I. Dec.'32
    - Stantonvaarwater, 1883; E92; Schaal 100,000
      Schip: Riouw Opmerkingen: Naar O.I. Dec.'32
    - Triangulatieblad, Oostkust Banka, 1871; E100; Schaal 200,000
    - Triangulatieblad, Noordkust Banka, E101; Schaal 100,000
    - Triangulatieblad, Klabatbaai, 1867; E102
    - Triangulatieblad, NW.kust Banka en Klabatbaai, 1866; E103
    - Triangulatieblad, Straat Banka, hoek Genting tot Oelar, 1864; E104
    - Triangulatieblad, Kust Sumatra van be W.hoek Genting tot Batakarang, E105
    - Triangulatieblad, Noordelijk gedeelte Straat Banka, 1863; E106
    - Triangulatieblad, Straat Banka van Nanka-eil. Tot Valsche Punt, 1864; F107
    - Straat Banka, 1896; E111a-E111b; Schaal 150,000
      Opgenomen/samengesteld: Hydr. Bureau Opmerkingen: Tekening Krt. 169 en 170, uitgaven 1897
      - Noordblad, E111a
      - Zuidblad, E111b
    - Vaarwaters en ankerplaatsen nabij het eiland Banka, 1897; E112; Schaal verschillend
      Opgenomen/samengesteld: Hydr. Bureau Opmerkingen: Tekening Krt. 56
    - Straat Banka, E113a-E113e; Schaal 150,000
      Opgenomen/samengesteld: Hydr. Bureau Opmerkingen: Tekening Krt.169 en 170, uitgaven 1909
      - Noordblad (169), 1908, E113a
      - Zuidblad (170), 1908, E113b
      - vermeterde Krt. 169, 1925, E113c
      - corr. model 169 voor hern. uitg. 1925, E113d
      - vermeterde Krt. 170, 1925, E113e
    - Ondiepten beW. Elliot met dregminuut-en constructieblad 114, 1939; E114a-E114c; Schaal 50,000
      Schip: Eridanus Opmerkingen: Ontv. Oct. '46 lichtdruk, later origineel
      - min.bl., E114a
      - constr.bl., E114b
      - min.bl., E114c
    - Onderzoek ondiepte beW. P. Pandjang, E115; Schaal 25,000
      Schip: G.S.S. Wega Opmerkingen: Ontv.
    - Haven van Pangkal Balam, Dec. 1938; E116; Schaal 10,000
      Opgenomen/samengesteld: Dept. v. Verkeer, Energie en Mijnwezen Schip: Ms. Zeezwaluw Opmerkingen: Ontv. 9/2-'49
  - Onderafdeling F: Rivieren uitmondende in Straat Banka, F
    N.B. Zie E111a voor Straat Banka, Noordblad (krt. 169)
    N.B. Zie E111b voor Straat Banka, Zuidblad (krt. 170)
    - Mond der Banjoe Asinrivier, 1897; F1a-F1c; Schaal 40,000
      Schip: Pontianak Opmerkingen: Ontv. 14 Maart 1898
      - min.bl., F1a
        Opmerkingen: naar O.I. Juni '28
      - min.bl., F1b
      - constr. bladen, F1c
    - Vaarwater van Tg. Api Api naar Pangakalan Lilin, F2; Schaal 50,000
      Opgenomen/samengesteld: The Asiatic Petr.Comp. Schip: Marine Department, Singapore In 2-voud
      Opmerkingen: Ontv. Febr. 1949
    - Banjoe Asin en Bantoengrivier, 1901; F4a-F4b
      a in 2-voud
      Opmerkingen: Ontv. Mei 1901
      - blad 1, F4a; Schaal 30,000 G.S.S. Snip
      - blad 2, F4b; Schaal 60,000 Hydr. Bureau
    - Lalang-en Banjoe Asin R., 1918; F6; Schaal 100,000
      Schip: G.S.S. Dog Opmerkingen: Ontv. April '19
    - Lalangrivier, 1890; F7; Schaal 100,000
    - Lalangrivier, 1891; F8; Schaal 50,000
    - Lalangrivier van Bajoeng Lentjir tot S. Bahar, 1908; F9; Schaal 50,000
      Schip: G.S.S. Fazant
    - Drempel Moesi-rivier, 1933; F12; Schaal 10,000
      Opgenomen/samengesteld: Knijff Schip: Orion Opmerkingen: Ontv. XI-46
    - Drempel Moesi-rivier, 1931; F13a-F13b; Schaal 10,000
      Opgenomen/samengesteld: Knijff Schip: Orion Opmerkingen: Ontv. Febr. '32
      - min.bl., F13a
      - constr. bl, F13b
    - Moesi-drempel, 1930; F14; Schaal 10,000
    - Drempel Moesi-rivier, 1930; F15; Schaal 10,000
      Opgenomen/samengesteld: Knijff Schip: Orion Opmerkingen: Ontv. Juli '30
    - Palembangrivier van loodslichtschip tot beZ. Pajoeng, vaarw. bij Kg. Peradjan, oversteek bij Selat Djaran, 1910; F16a-F16b
      Schip: Opn. v. Lombok Opmerkingen: Ontv. April '10
      - min. blad, F16a; Schaal 30,000
      - constr. blad, F16b; Schaal 10,000
    - Mond der Moesi-of Palembangrivier, 1897; F17a-F17f
      Schip: Java Opmerkingen: Ontv. 31 Dec. 1897
      - werkblad, F17a
      - netkaart, F17b; Schaal b. 40,000
      - gedeelte der rivier bij Selat Djaran, F17c; Schaal c. 20,000
      - peilschaalwaarnemingen (in getijarchief. 3e Afd. E), F17d
      - peilschaalwaarnemingen (in getijarchief. 3e Afd. E), F17e
      - peilschaalwaarnemingen (in getijarchief. 3e Afd. E), F17f
    - Mond der Palembangrivier en de Rivier tot Palembang, 1899; F18a-F18g; Schaal 20,000
      Schip: Edi Opmerkingen: Ontv. Mei 1900, allen naar O.I. Juni '28
      - min.bl. van de mond tot Kramat, F18a
      - min.bl. van Kramat tot Palembang, F18b
      - constr.bl., F18c
      - constr.bl., F18d
      - constr.bl., F18e
      - peilschaalwaarnemingen (in getijarchief 3e Afd. E), F18f
      - peilschaalwaarnemingen (in getijarchief 3e Afd. E), F18g
    - Monden der Palembang-en Banjoeasin rivieren, 1898; F19a-F19c; Schaal 60,000
      Opgenomen/samengesteld: Hydr. Bureau Opmerkingen: Tekening van Krt. 23
      - blad 1, F19a
      - verb. bl., 1900, F19b
      - verb. bl., 1910, F19c
    - Palembang rivier, 1900; F20a-F20b; Schaal 40,000
      Opgenomen/samengesteld: Hydr. Bureau Opmerkingen: Tekening van Krt.160 (Oude uitg.) uitg. 1927. Zie lijst.)
      - blad 1, F20a
      - verbeterblad, 1910, F20b
    - Gebaggerde vaargeul bovenstrooms Oepang (Moesi R), 1920e.v.; F22; Schaal verschillend
      Opgenomen/samengesteld: Vaarn.dienst B.O.W. Opmerkingen: Ontv. Mrt. '21 (Periodieke uitg. In omslag)
    - Oversteek nabij Oepang, 1922; F23; Schaal 5,000
      Schip: GSS-Edi Opmerkingen: Ontv. Mei. '22
    - Vaargeul nabij W. Koembang, Oct. '25; F24; Schaal verschillend
      Opgenomen/samengesteld: B.O.W Opmerkingen: Periodieken
    - Moesi-rivier bij Kramal, 1930; F25; Schaal 5,000
      Opgenomen/samengesteld: B.O.W In 2-voud
    - Selat Borang, 3 bladen, 1931; F26; Schaal 2,500
      Opgenomen/samengesteld: B.O.W Opmerkingen: Ontv. Sept. '32
    - Palembang (moesi R), bladen I, II, III, IV, VI (gemerkt a, b, c, d, f), 1929 t/m '31; F27a-F27e; Schaal 15,000
      Opgenomen/samengesteld: B.O.W f in 2-voud
      Opmerkingen: Ontv. Dec. '32
      - blad 1, F27a
      - blad 2, F27b
      - blad 3, F27c
      - blad 4, F27d
      - blad 5, F27e
    - Lodingen Moesi Nomura Bagoes Koening (Pladjoe), 1947; F28; Schaal 1,000
      Opgenomen/samengesteld: B.O.W in2
      Opmerkingen: Ontv. Jan. '48
    - Moesi Riviver, F29a-F29g
      - min. bl. Moesi R., BeE Pajoeng, constr.bl., F29a; Schaal 20,000
      - min. bl. Moesi R., beW. Pajoeng, constr.bl., F29b; Schaal 10,000
      - min. bl. Moesi R., beSE Pajoeng, constr.bl. 1936-'37, F29c; Schaal c. 10,000
        Opgenomen/samengesteld: Havenm. Palembang Opmerkingen: Ontv. Mei '37
      - min. bl. Moesi R., S Djaran tot Oepang, constr.bl. 1936-'37, F29d; Schaal d. 25,000
      - min. bl. Moesi R., Peradjin, constr.bl. 1936-'37, F29e; Schaal e. 10,000
      - min. bl. Moesi R., Peradjin, constr.bl. 1936-'37, F29f; Schaal f. 10,000
      - min. bl. Moesi R., S. Gorong Pladjoe, constr.bl. 1936-'37, F29g; Schaal g. 15,000
    - Moesi rivier Kemara bank, Sept. '47; F29AI-F29AII; Schaal 15,000
      Schip: Gouv. opn. vrtg. B-050 Opmerkingen: Sept. '47 15,000 Gouv. opn. vrtg. B-050
      - minuutblad, F29AI
      - constr.bl., F29AII
    - Koeala Oepang, 1848; F30 en 30a; Schaal ?
    - Palembang rivier even beN. Pajoeng, 1937; F31a-F31b; Schaal 20,000
      Schip: H. Zeeman Opmerkingen: Ontv. April '38
      - min.bl., F31a
      - constr.bl., F31b
    - Idem S. punt Pajoeng tot Kramat en S. Sedoemara tot Ajer Oepang, 1938; F32a-F32d; Schaal 20,000
      Opgenomen/samengesteld: Gouv. vrtg. Hydrograaf Schip: Pardi b, c, d in 2-voud
      Opmerkingen: Ontv. Sept. '38
      - min.bl., F32a
      - min.bl., F32b
      - constr.bl., F32c
      - constr.bl., F32d
    - Palembang Rivier, F33a-F33g
      - Palembang River (in four sections) Photo-litho (2st), F33a; Schaal 37,500
      - Palembang Road (in two sections) Photo-litho (2st), F33b; Schaal 15,000
        Opgenomen/samengesteld: Japanse opnamen
      - Palembang Rivier naar Jap.opn. 1944-1945, F33c; Schaal 15,000
      - Palembang. (foto) Rivier, F33e; Schaal 25,000
        Opgenomen/samengesteld: 1944-1945 en gegevens Opmerkingen: Ontv. Nov. '46
      - Palembang Rivier (foto), F33f; Schaal 25,000
      - Landverkenningen Palembang rivier, F33g
    - Gevoegd bij F33, F34
      Opgenomen/samengesteld: Luit t/z Langeraar
    - Salehrivier, 1868; F35; Schaal ?
      Schip: Boni Opmerkingen:
    - Koembang rivier, 1868; F36; Schaal ?
    - Saleh- en Koembang rivier, 1877; F37; Schaal ± 50,000
      Schip: Barito In 2-voud
    - Palembang rivier Lodingen steigers te Pladjoe, 1947; F38; Schaal 1,000
      Opgenomen/samengesteld: B.P.M. Opmerkingen: Ontv. Juni 1947
    - Palembang rivier Lodingen handelssteiger Palembang, 1945; F39; Schaal 1,000
      Opgenomen/samengesteld: Japan Opmerkingen: Ontv. Aug. 1947
    - Palembang, F40aI-F40dII
      - Palembang rivier Peradjin oversteek (min.bl.), 1947, F40aI; Schaal 20,000
        Opgenomen/samengesteld: Gouv. hulp opn. vrtg Schip: B050 Opmerkingen: Ontv. Sept.-Oct. '47
      - Palembang rivier Peradjin oversteek (constr.bl.), 1947, F40aII; Schaal 20,000
      - Moesidrempel (min.bl.), 1947, F40bI; Schaal 25,000
        Opgenomen/samengesteld: Gouv. hulp opn. vrtg Schip: B050
      - Moesidrempel (constr.bl.), 1947, F40bII; Schaal 25,000
      - Selat Djaran (min.bl.), 1947, F40cI; Schaal 25,000
      - Selat Djaran (constr.bl.), 1947, F40cII; Schaal 25,000
      - Omgeving Pajoeng (min.bl.), 1947, F40dI; Schaal 25,000
        Opgenomen/samengesteld: Gouv. hulp opn. vrtg Schip: B050 Opmerkingen: Ontv. Oct. 1947
      - Omgeving Pajoeng (constr.bl.), 1947, F40dII; Schaal 25,000
    - Boven Padang en Koera-rivieren, 1892; F41; Schaal 5,000
      Schip: Koetei Opmerkingen: 1892 5,000 Koetei
    - Pladjoe-, Padang- en Koembang Rivier, 1857; F42; Schaal ?
      Schip: Montrado Opmerkingen: 1857 ? Montrado
    - Vaargeul Moesirivier, 1948; F43a-F43e; Schaal 10,000
      Opgenomen/samengesteld: M.S. Zeezwaluw Schip: Dep. Verkeer, Energie en Mijnwezen Opmerkingen: Jan. 1949 Ontv, d en e ontv. 24-10 '49 (opname Aug. Sept. 1949)
      - blad 1, F43a
      - blad 2, F43b
      - blad 3, F43c
      - blad 4, F43d
      - blad 5, F43e
    - Palembang Rivier (beS Pajoeng), 1955; F44; Schaal 12,500
      Opgenomen/samengesteld: Noorduin Veheggen Schip: Burdjamhal Opmerkingen: Ontv. Mrt 1955 (witdruk)
    - Zij-rivieren der Banjoe Asin en Moesirivieren ter. hoogte van Palembang, 1949; F45; Schaal 74,074
      Opgenomen/samengesteld: Dep. V.E.M. Schip: M.S. Zeezwaluw Opmerkingen: Ontv. 24-10-'49
    - Banjoe Asin Rivier nabij Tg. Api Api, F46; Schaal 10,000
    - Banjoe Asimo naar Palembang, 1849; F47
      Opgenomen/samengesteld: Kap. t/z Huys door B.D. van Troyen
    - Schetskaart om het gedeelte der rivier van Palembang tussen hoofdplaats en de Bajoe Assam, 1857; F48
      Schip: Reinier Claesen
    - Selat Djaran en Pontian, 1866; F49; Schaal ?
    - Oosthust Sumaha (Kali musi van Sumgai Guong Palimbang), 1957; F50a-F50e; Schaal 15,000
      Opgenomen/samengesteld: Th.O. Noothout Schip: Burdjamhal Opmerkingen: Ontv. eind oct. 1957
      - min.bl., F50a
      - constr.bl., F50e
    - Oostkust Sumatra (Kali Musi van Kertapati - Kampong Sumgai Pulat), 1957; F51a-F51b; Schaal 15,000
      - min.bl., F51a
      - constr.bl., F51b
    - Moesi, Lematang en Oganrivier, 1863; F52; Schaal ± 119,000
    - Moesi-rivier van Palembang tot M. Lakitan, 1877; F53a-F53f
      - blad 1, F53a; Schaal ± 28,800
      - blad 2, F53b; Schaal ± 28,800
      - blad 3, F53c; Schaal ± 24,000
      - blad 4, F53d; Schaal ± 24,000
      - blad 5, F53e; Schaal ± 37,000
      - blad 6, F53f; Schaal ± 37,000
    - Moesi-rivier van Palembang tot M. Lakitan, 1862-1867; F54; Schaal ?
      Schip: Bronbeek, Bennet Boni
    - Oranrivier tot Batoe Radja (zijrivier Palembang-rivier, 1878; F63a-F63d
      - blad 1, F63a; Schaal ± 60,000
      - blad 2, F63b; Schaal ± 45,000
      - blad 3, F63c; Schaal ± 38,000
      - blad 4, F63d; Schaal ± 38,000
    - Organrivier van Palembang tot Kg. Balang Padoe, 1868; F64; Schaal ?
      Schip: Boni
    - Schetskaart Komering-rivier, 1903; F66
      Opgenomen/samengesteld: Opgen. bij de spoorwegverkenning van Zd. Sumatra In 2-voud
      Opmerkingen: Ontv. Mei 1907
    - Palembang riv. tussen Ogan R. en Krammassan (even boven Palembang), 1912; F67; Schaal 5,000
      Opgenomen/samengesteld: ?Schip: ?
    - Schetskaartje nieuwe telegraafkabels in Moesi R. bij Kartapatie (nabij Ogan R.), 1917; F68; Schaal 12,500
      Schip: G.K.S. Telegraaf Opmerkingen: Ontv. Dec. '17, naar O.I. Juni '28
    - Steigersaanleg te Palembang, met profielen, 1921; F69; Schaal 1,000
      Schip: ?Opmerkingen: Ontv. Febr. '22, naar O.I. Juni '28
    - Steigers te Pladjoe (Palembang), 1920-'21; F70a-F70b; Schaal 1,000 en 500
      Schip: Chef-landmeter Opmerkingen: Ontv. Febr. '22
      - blad 1, F70a
      - blad 1, F70b
    - Hoofdplaats en Haventerrein Palembang, 1931; F71a-F71b
      Opgenomen/samengesteld: B.O.W. Opmerkingen: Ontv. April '32
      - Hoofdplaats Palembang, F71a; Schaal 5,000
      - Haventerrein Palembang, F71b; Schaal 1,000
    - Pladjoe. Noesi-rivier v. Bagoes Koening tot Kg. Kariana, 1931; F72; Schaal 5,000
      Opgenomen/samengesteld: B.O.W. Opmerkingen: Ontv. Juli '32
    - Lematangrivier tot de Moeara Enim (zijrivier Palembang-rivier), 1877; F73a-F73c; Schaal 30,000
      - blad 1, F73a
      - blad 2, F73b
      - blad 3, F73c
    - Lematangrivier, 1878; F74
    - Rawasrivier van de mond tot Kg. Roepit (zijrivier Palembang riv.), 1878; F81a-F81b; Schaal ±33,300
      - blad 1, F81a
      - blad 2, F81b
    - Siloempoerrivier, 1891; F101; Schaal ?
      Opgenomen/samengesteld: G.S. Koetei
  - Onderafdeling G: Z.O.Kust Sumatra van Lucipara-punt tot Varkenshoek, G
    N.B. Zie A1 voor Java-Zee en aangrenzende vaarwaters (krt. 65)
    N.B. Zie A25 voor Java, blad I (krt. 68)
    - Z.O. Kust Sumatra, Luciparapunt tot hoek Sekopong, 1891; G1a-G1c
      Schip: Blommendal Opmerkingen: a, b naar O.I. Sept. '28, niet terugontvangen
      - min.bl., G1a; Schaal 200,000
      - constr.bl., G1b; Schaal 200,000
      - netkaart, G1c; Schaal 500,000
    - Arendsdroogte, 1891; G2; Schaal 50,000
      Schip: Blommendal Opmerkingen: Naar O.I. Sept. '28, niet terugontv.
    - 5 vaamsbank, 1891; G3a-G3b; Schaal 50,000
      - blad 1, G3a
      - blad 2, G3b
    - Min. bl. van hoek Serdang tot hoek Kenam, 1891; G4; Schaal 100,000
    - Beloding der opgegeven plaats van de Ocean mail, 1891; G5a-G5b; Schaal 100,000
      - blad 1, G5a
      - blad 2, G5b
    - Vaarwater naar Masoedji rivier en Toelang Bawang rivier, 1909; G9a-G9c; Schaal 100,000
      Schip: Lombok Opmerkingen: Ontv. Juli '09,
      - min.bl., G9a
      - constr. Bl., G9b
      - tekening van Krt. 22, G9c
        Opmerkingen: c. tekening van Krt. 22
    - Masoedji-rivier (Mond), 1891; G14a-G14b
      - min.bl., G14a; Schaal 20,000
      - constr.bl., G14b; Schaal 40,000
    - Mond der Masoedji rivier, 1909; G15; Schaal 25,000
      Schip: Lombok Opmerkingen: Ontv. Juli 1909
    - Masoedji-rivier, 1893; G19; Schaal 60,000?
      Schip: Koetei
    - Masoedji-rivier, 1898; G20; Schaal 185,000?
      Opgenomen/samengesteld: Schuitema Schip: v. Riebeeck Opmerkingen: Ontv. 9 Jan. 1899
    - Masoedji-rivier van Pagar Dewa tot S. Sodang, 1908; G21; Schaal 50,000
      Schip: G.S.S. Fazant Opmerkingen: Ontv. Mei '08
    - Mesoedji-rivier van mond tot S. Sodong, 1918; G22; Schaal 100,000
      Schip: G.S.S. Dog Opmerkingen: Ontv. April. '19
    - Mond der Toelang Bawang-rivier, 1889; G27; Schaal 20,000
    - Mond der Toelang Bawang-rivier, 1903; G28a-G28d
      Schip: Ceram Opmerkingen: Ontv. Juni 1903
      - min.bl., G28a; Schaal 10,000
      - min.bl., G28b; Schaal 50,000
      - constr.bl., G28c; Schaal 10,000
      - constr.bl., G28d; Schaal 50,000
    - Mond der Toelang Bawang-rivier, 1909; G29a-G29b; Schaal 25,000
      Schip: Lombok Opmerkingen: Ontv. Juli '09
      - min.bl., G29a
      - constr.bl., G29b
    - Toelang Bawang-river van de mond tot Ka. Mengala, 1872; G33; Schaal 100,000
      Schip: Tjirana
    - Mond Sepoetih-rivier, 1889; G40; Schaal 20,000
    - Mond Sepoetih-rivier, 1898; G41; Schaal 10,000
      Schip: Ophir Opmerkingen: Ontv. 9 Jan. 1899
    - Sepoetih-rivier met zijtak Pegadoengan, 1872; G46; Schaal ± 56,000
      Schip: Tjinrana
    - Sepoetih-rivier, 1898; G47; Schaal ?
    - Sjahbandarbank, 1885; G54; Schaal 50,000
    - Mond Sekampoeng-rivier, 1856; G61; Schaal ?
      Opgenomen/samengesteld: Swaan
    - Onderzoek naar reven nabij de Gezusters, 1885; G70; Schaal 25,000
    - Zutphen-eilanden, 1884; G71a-G71b; Schaal 20,000
      - min.bl., G71a
      - constr.bl., G71b
    - Vaarwaters en ankerplaatsen in Straat Soenda Zutphen-eilanden, 1906; G72
      Opgenomen/samengesteld: Hydr. Bureau, s'-Gravenhage Opmerkingen: Tekening Krt. 95, zie M50 le afd.
    - Gebroeders (P. Doea), Zutphen-eilanden, 1920; G73a-G73b; Schaal 10,000
      Opgenomen/samengesteld: Dalhuisem Schip: van Gogh Opmerkingen: Ontv. Sept. '20
      - min.bl., G73a
      - constr.bl., G73b
    - Zutphen-eilanden, 1923; G74a-G74b; Schaal 25,000
      Opgenomen/samengesteld: Lagaay Schip: Orion Opmerkingen: Ontv. Sept. '23
      - min.bl., G74a
      - constr.bl., G74b
    - Gezusters-eilanden, 1950; G75a-G75b; Schaal 10,000
      Opgenomen/samengesteld: Backer Dirks Opmerkingen: Ontv. 26-4-1950
      - min.bl., G75a
      - constr.bl., G75b
    - Gezusters-eilanden, Febr./Mrt. 1950; G76; Schaal 10,000 en 5,000
      Schip: Zeezwaluw Opmerkingen: Witdruk van Min. V.E., O.W., Havenwezen
    - Zutphen eilanden, Mrt 1950; G77a-G77b; Schaal 5,000
      Opgenomen/samengesteld: Backer Dirks Schip: Zeezwaluw Opmerkingen: Witdruk ontv. op verzoek Juli 1954
      - min.bl., G77a
      - hoogtelijnenkaart, G77b